臺灣桃園地方法院民事裁定　　　　　 109年度勞簡上字第15號
上　訴　人　林育賢　

訴訟代理人　魏大千律師
複 代理 人　吳俊芸律師
上列上訴人與被上訴人欣亞數位股份有限公司間請求給付資遣費
等事件，上訴人對於民國109 年9 月30日本院108 年度桃勞簡字
第54號民事簡易判決提起上訴，本院裁定如下：
    主  文
上訴人應於收受本裁定後五日內，補繳第一審裁判費新臺幣2,39
0 元、第二審裁判費新臺幣1,410 元，逾期未補正，即駁回上訴
。
    理  由
一、按提起民事訴訟及提起民事第二審上訴，均應依民事訴訟法
    第77條之13及第77條之16規定繳納裁判費，此為必須具備之
    程式，且為法院應依職權調查之事項。又上訴不合法者，第
    二審法院應以裁定駁回之。但其情形可以補正者，審判長應
    定期間先命補正。民事訴訟法第444 條第1 項定有明文。另
    按訴訟標的之價額，由法院核定。核定訴訟標的之價額，以
    起訴時之交易價額為準；無交易價額者，以原告就訴訟標的
    所有之利益為準。以一訴主張數項標的者，其價額合併計算
    之。但所主張之數項標的互相競合或應為選擇者，其訴訟標
    的價額，應依其中價額最高者定之。民事訴訟法第77條之1
    第1 項、第2 項、第77條之2 第1 項分別定有明文。再按非
    因財產權而起訴者，徵收裁判費新臺幣（下同）3,000 元。
    於非財產權上之訴，並為財產權上之請求者，其裁判費分別
    徵收之。向第二審或第三審法院上訴，依第77條之13及第77
    條之14規定，加徵裁判費10分之5 。民事訴訟法第77條之14
    、第77條之16第1 項定有明文。
二、經查：
  ㈠上訴人在原審減縮後訴之聲明為：⒈被告應給付原告288,98
    4 元，及自起訴狀繕本送達翌日起至清償日止，按週年利率
    5 ％計算之利息。⒉被告應給付原告非自願離職證明書。就
    聲明⒈部分，其訴訟標的金額為288,984 元，應徵裁判費3,
    090 元。查本件屬勞資爭議，於民國108 年10月15日起訴時
    ，尚無勞動事件法第12條之適用，故應按勞資爭議處理法第
    57條規定，就其中請求給付預告工資44,621元部分，原應徵
    裁判費1,000 元，則暫免徵收裁判費500 元（1,000 元×1/
    2 ），經扣除暫免徵收之裁判費500 元後，此部分應徵第一
    審裁判費2,590 元（3,090 元－500 元）；另開立非自願離
    職證明書之非財產權請求部分，應徵第一審裁判費3,000 元
    ，合計5,590 元（2,590 元＋3,000 元），上訴人於第一審
    僅繳納裁判費3,200 元（見原審108 年度桃勞簡字第54號卷
    第3 頁) ，尚不足2,390 元（5,590 元－3,200 元）。
  ㈡上訴人提起第二審上訴部分，雖據繳納裁判費4,635 元，惟
    查：上訴人請求被上訴人給付資遣費83,727元、預告工資44
    ,621元、失業給付160,636 元，共計288,984 元，原應徵第
    二審裁判費4,635 元。因其中資遣費、預告工資係屬對於給
    付工資、資遣費部分提起上訴，依勞動事件法施行細則第2
    條第1 項第3 款規定，應適用109 年1 月1 日施行之勞動事
    件法第12條第1 項規定，暫免徵收裁判費2/3 即3,090 元（
    4,635 元×2/3 ），則第二審裁判費4,635 元，經扣除暫免
    徵收之裁判費3,090 元，此部分應徵收第二審裁判費1,545
    元（4,635 元－3,090 元）；另開立非自願離職證明書之非
    財產權請求部分，應徵第二審裁判費4,500 元，合計應徵第
    二審裁判費6,045 元（1,545 元＋4,500 元），扣除上訴人
    已繳納4,635 元，上訴人尚應補繳第二審裁判費1,410 元（
    6,045 元－4,635 元）。
三、綜此，茲限上訴人於本裁定送達後5 日內如數向本院繳納應
    繳之上開第一審、第二審裁判費，逾期不繳，即駁回其上訴
    ，特此裁定。
中    華    民    國   110    年    11    月    2     日
                  勞動法庭  審判長法  官   游智棋
　
                                  法  官   何宗霖
　
                                  法  官   謝志偉
以上正本係照原本作成。
本裁定不得抗告。
中    華    民    國   110    年    11    月    2     日
                                  書記官   蘇玉玫